臺灣高等法院刑事裁定
110年度聲字第172號
聲  請  人  臺灣高等檢察署檢察官
受  刑  人  陳維新


上列聲請人因受刑人數罪併罰有二裁判以上，聲請定其應執行之
刑（聲請案號：臺灣高等檢察署110年度執聲字第42號），本院
裁定如下：
    主  文
陳維新犯如附表所示各罪所處之刑，應執行有期徒刑拾年。
    理  由
一、聲請意旨略以：受刑人陳維新因違反毒品危害防制條例等數
    罪，先後經判決確定如附表，應依刑法第53條、第51條第5
    款、第50條第1項第1款、第2項規定，定其應執行之刑，爰
    依刑事訴訟法第477條第1項規定聲請裁定等語。
二、裁判確定前犯數罪者，併合處罰之；數罪併罰，有二裁判以
    上者，依刑法第51條之規定，定其應執行之刑，刑法第50條
    第1項前段、第53條分別定有明文。又數罪併罰之數刑罰有
    部分縱已執行完畢，於嗣後與他罪合併定執行刑，乃由檢察
    官換發執行指揮書執行應執行刑時，其前已執行之有期徒刑
    部分，應予扣除而已，此種情形仍符合數罪併罰要件（最高
    法院104年度台抗字第907號裁定意旨參照）。
三、經查，受刑人因犯如附表所示之罪，先後經如附表所示法院
    判處如附表所示之刑，均經分別確定在案，有各該案號判決
    書附卷可憑。而受刑人所犯如附表編號1至2所示之罪為得易
    科罰金之罪，如附表編號3至19所示之罪為不得易科罰金之
    罪，有刑法第50條第1項但書第1款規定之情形。茲檢察官依
    受刑人請求（見本院卷第11頁），以本院為最後事實審法院
    ，聲請定其應執行之刑，本院認聲請為正當，並審酌受刑人
    所犯如附表編號1至2所示之罪所處之刑，曾經本院以107年
    度聲字第3238號裁定其應執行之刑為有期徒刑6月確定；附
    表編號3至19所示之罪所處之刑，曾經臺灣宜蘭地方法院以1
    06年度訴字第218號判決定其應執行之刑為有期徒刑9年10月
    ，再經本院及最高法院分別以107年度上訴字第2923號、109
    年度台上字第4512號判決上訴駁回而確定；兼衡受刑人犯罪
    之態樣分別為施用第二級毒品罪（1罪）、持有第三級毒品
    純質淨重20公克以上罪（1罪）、販賣第二級毒品罪（14罪
    ）及轉讓禁藥罪（3罪），以及所犯數罪整體之非難評價，
    定其應執行之刑。
據上論斷，應依刑事訴訟法第477條，刑法第50條第2項、第53條
、第51條第5款，裁定如主文。
中　　華　　民　　國　　110 　年　　1 　　月　　26　　日
                  刑事第三庭    審判長法　官  張惠立
                                      法　官  廖怡貞
                                      法　官  張江澤
以上正本證明與原本無異。
如不服本裁定，應於收受送達後五日內向本院提出抗告狀。
                                      書記官  林明慧
中　　華　　民　　國　　110 　年　　1 　　月　　27　　日

附表：
  編      號          1         2        3   罪      名  施用第二級毒品罪 持有第三級毒品純質淨重20公克以上罪 販賣第二級毒品罪   宣  告  刑     有期徒刑3月    有期徒刑4月  有期徒刑3年6月   犯 罪 日 期      106.04.13     105.03.01     106.01.30   偵查機關案號   宜蘭地檢106年度毒偵字第493號 宜蘭地檢105年度偵字第1263號 宜蘭地檢106年度偵字第2591號、第3476號 最後事實  審 法    院     宜蘭地院       本院        本院  案    號  106年度簡字第764號 106年度上訴字第2965號 107年度上訴字第2923號  判  決日    期    106.08.31     107.01.16     108.11.05  確  定判  決 法    院     宜蘭地院     最高法院     最高法院  案    號  106年度簡字第764號 107年度台上字第3487號 109年度台上字第4512號  判決確定日    期    106.09.25     107.10.05     109.11.11   備           註  編號1至2經定其應執行刑有期徒刑6月 （已執行）。   編號3至19經定其應執行刑有期徒刑9年10月。 

       4         5        6        7 販賣第二級毒品罪 販賣第二級毒品罪 販賣第二級毒品罪 販賣第二級毒品罪  有期徒刑3年6月  有期徒刑3年6月   有期徒刑3年6月  有期徒刑3年6月    106.01.22    106.02.11    106.01.18     106.01.20  宜蘭地檢106年度偵字第2591號、第3476號 宜蘭地檢106年度偵字第2591號、第3476號 宜蘭地檢106年度偵字第2591號、第3476號 宜蘭地檢106年度偵字第2591號、第3476號       本院       本院       本院       本院    107年度上訴字第2923號 107年度上訴字第2923號 107年度上訴字第2923號 107年度上訴字第2923號    108.11.05     108.11.05     108.11.05     108.11.05      最高法院     最高法院     最高法院     最高法院 109年度台上字第4512號 109年度台上字第4512號 109年度台上字第4512號 109年度台上字第4512號    109.11.11     109.11.11     109.11.11     109.11.11  編號3至19經定應執行刑9年10月。    

       8         9        10        11 販賣第二級毒品罪 販賣第二級毒品罪 販賣第二級毒品罪 販賣第二級毒品罪  有期徒刑3年6月  有期徒刑3年6月   有期徒刑3年6月  有期徒刑3年6月    106.01.22    106.01.24    106.01.26     106.01.28  宜蘭地檢106年度偵字第2591號、第3476號 宜蘭地檢106年度偵字第2591號、第3476號 宜蘭地檢106年度偵字第2591號、第3476號 宜蘭地檢106年度偵字第2591號、第3476號       本院       本院       本院       本院    107年度上訴字第2923號 107年度上訴字第2923號 107年度上訴字第2923號 107年度上訴字第2923號    108.11.05     108.11.05     108.11.05     108.11.05      最高法院     最高法院     最高法院     最高法院 109年度台上字第4512號 109年度台上字第4512號 109年度台上字第4512號 109年度台上字第4512號    109.11.11     109.11.11     109.11.11     109.11.11  編號3至19經定應執行刑9年10月。    

       12         13        14        15 販賣第二級毒品罪 販賣第二級毒品罪 販賣第二級毒品罪 販賣第二級毒品罪  有期徒刑3年6月  有期徒刑3年6月   有期徒刑3年6月  有期徒刑3年6月    106.01.31    106.02.01    106.02.04     106.02.07  宜蘭地檢106年度偵字第2591號、第3476號 宜蘭地檢106年度偵字第2591號、第3476號 宜蘭地檢106年度偵字第2591號、第3476號 宜蘭地檢106年度偵字第2591號、第3476號       本院       本院       本院       本院    107年度上訴字第2923號 107年度上訴字第2923號 107年度上訴字第2923號 107年度上訴字第2923號    108.11.05     108.11.05     108.11.05     108.11.05      最高法院     最高法院     最高法院     最高法院 109年度台上字第4512號 109年度台上字第4512號 109年度台上字第4512號 109年度台上字第4512號    109.11.11     109.11.11     109.11.11     109.11.11  編號3至19經定應執行刑9年10月。    

       16        17         18        19 販賣第二級毒品罪   轉讓禁藥罪    轉讓禁藥罪    轉讓禁藥罪  有期徒刑3年6月   有期徒刑7月    有期徒刑7月    有期徒刑7月    106.01.24    105年間某日    105年間某日     106.04.01  宜蘭地檢106年度偵字第2591號、第3476號 宜蘭地檢106年度偵字第2591號、第3476號 宜蘭地檢106年度偵字第2591號、第3476號 宜蘭地檢106年度偵字第2591號、第3476號       本院       本院       本院       本院    107年度上訴字第2923號 107年度上訴字第2923號 107年度上訴字第2923號 107年度上訴字第2923號    108.11.05     108.11.05     108.11.05     108.11.05      最高法院     最高法院     最高法院     最高法院 109年度台上字第4512號 109年度台上字第4512號 109年度台上字第4512號 109年度台上字第4512號    109.11.11     109.11.11     109.11.11     109.11.11  編號3至19經定應執行刑9年10月。